臺灣臺中地方法院刑事判決　　　　　　　　　　　　　九十三年度訴字第二五四號
　　公　訴　人　臺灣臺中地方法院檢察署檢察官
　　被　　　告　甲○○
右列被告因違反毒品危害防制條例案件，經檢察官提起公訴（九十二年度毒偵字第三
三五三號、第三六三六號）及移
第五六九號），本院合議庭裁定由受命法官獨任行簡式審判程序，判決如左：
    主  文
甲○○連續施用第一級毒品，累犯，處有期徒刑玖月，扣案之第一級毒品海洛因壹袋
（驗餘淨重零點參壹公克，包裝重零點肆參公克）沒收銷燬之、注射針筒壹支沒收；
又連續施用第二級毒品，累犯，處有期徒刑伍月；應執行有期徒刑壹年，扣案之第一
級毒品海洛因壹袋（驗餘淨重零點參壹公克，包裝重零點肆參公克）沒收銷燬之、注
射針筒壹支沒收。
    事  實
一、甲○○有多次施用毒品案件之前科，其於民國八十八年間，首經觀察、勒戒後，
    認無繼續施用毒品之傾向，經臺灣臺中地方法院檢察署檢察官於八十八年三月二
    十日以八十八年度偵字第七○五五號為不起訴處分確定，繼於同年間，又因施用
    第一級毒品及第二級毒品案件，經本院以八十八年度訴字第一一○九號判決合併
    判處應執行有期徒刑一年二月，經臺灣高等法院臺中分院以八十八年度上訴字第
    一六八一號判決駁回上訴而確定；其另於八十九年間，同因施用第一級毒品及第
    二級毒品案件，經本院以八十九年度訴更字第六一號判決合併判處應執行有期徒
    刑一年四月確定。經送監合併執行後，於九十一年八月七日假釋中付保護管束出
    監，並於九十二年七月六日縮刑期滿未經撤銷假釋，其未執行之刑，以已執行論
    。詎其猶不知悔改，復基於施用第一級毒品海洛因之概括犯意，自九十二年十月
    間起至九十三年四月十三日止，在其臺中市○○路一○八巷十二號四樓租屋處、
    臺中市○○路五○五號「亞士頓汽車旅館」及其他不特定汽車旅館處，以將海洛
    因摻水稀釋後置於注射針筒內注射手臂血管之方式，及每二、三小時施用一次之
    頻率，連續施用第一級毒品海洛因。其另基於施用第二級毒品安非他命之概括犯
    意，於同一時期內，在上述不特定地點，以將安非他命置於玻璃管內，再以打火
    機點火燒烤後，吸其煙霧之方式，及每二、三天施用一次之頻率，連續施用第二
    級毒品安非他命。嗣為警：(1)於九十二年十一月十一日二十二時二十分許，在臺
    中市○○區○○路六十四號之十二號前查獲，並扣得第一級毒品海洛因一袋（驗
    餘淨重○‧三一公克、包裝重○‧四三公克）及注射針筒一支；(2)於九十二年十
    一月十四日十四時十分許，持本院核發之搜索票，在臺中市○○區○○路一○八
    巷十二號四樓查獲；(3)於九十三年四月十四日三時許，在上址「亞士頓汽車旅館
    」查獲。
二、案經臺中市警察局及南投縣政府警察局分別移送臺灣臺中地方法院檢察署檢察官
    及臺灣南投地方法院檢察署檢察官偵查起訴及移送併辦。
    理  由
一、右揭事實，業據被告甲○○自警詢、檢察官訊問、本院行準備程序以迄審理中，
    均坦承不諱；而被告於歷次經警查獲後，經採集其尿液送驗，結果均呈嗎啡（鴉
    片類）與安非他命類藥物陽性反應之情，亦有臺中市警察局刑警隊二組委託檢驗
    尿液代號與真實姓名對照表二份、南投縣警察局刑警隊委託檢驗尿液代號與真實
    姓名對照表一份、中山醫學大學附設醫院藥物濫用檢測中心檢驗報告書三份附卷
    可稽；此外，復有搜索扣押筆錄、扣押物品目錄表各一份在卷可佐，並有該注射
    針筒一支及該經送驗後，確認屬第一級毒品之海洛因一袋（驗餘淨重○‧三一公
    克、包裝重○‧四三公克，見毒偵字第三三五三號卷第四十二頁所附之法務部調
    查局鑑定通知書）扣案可證，是核被告之自白與事實相符，本件事證明確，被告
    犯行堪以認定。
二、按海洛因及安非他命分別為毒品危害防制條例第二條第二項第一款及第二款所列
    之第一級與第二級毒品，是核被告甲○○所為，分別係犯該條例第十條第一項、
    第二項所稱之施用第一級毒品罪及施用第二級毒品罪。被告為供施用第一級毒品
    海洛因及第二級毒品安非他命而持有各該級毒品之低度行為，應為施用之高度行
    為所吸收，不另論罪。又其先後分別所為多次施用第一級毒品及第二級毒品之犯
    行，均時間緊接，手段相同，觸犯構成要件相同之罪名，顯均係基於概括犯意反
    覆為之，均應依連續犯之規定論以一罪，並依法加重其刑。至其所犯上開二罪間
    ，則犯意各別，罪名不同，應予分論併罰。公訴意旨雖為就被告第三次經查獲之
    犯行加以起訴，惟未及起訴部分之施用行為，既與業經起訴之部分具有裁判上一
    罪之關係，仍為起訴效力所及，本院自應併予審理。末查，被告曾經觀察、勒戒
    後，認無繼續施用毒品之傾向，經臺灣臺中地方法院檢察署檢察官於八十八年三
    月二十日以八十八年度偵字第七○五五號為不起訴處分確定，繼於八十八年間，
    又因施用第一級毒品及第二級毒品案件，經本院以八十八年度訴字第一一○九號
    判決合併判處應執行有期徒刑一年二月，經臺灣高等法院臺中分院以八十八年度
    上訴字第一六八一號判決駁回上訴而確定；其另於八十九年間，同因施用第一級
    毒品及第二級毒品案件，經本院以八十九年度訴更字第六一號判決合併判處應執
    行有期徒刑一年四月確定。經送監合併執行後，於九十一年八月七日假釋中付保
    護管束出監，並於九十二年七月六日縮刑期滿未經撤銷假釋，其未執行之刑，以
    已執行論等情，業有前開臺灣高等法院被告全國前案紀錄表在卷可參，其於五年
    內，再犯本件有期徒刑以上之罪，為累犯，應各遞加重其刑。爰審酌被告前經觀
    察、勒戒、強制戒治及刑之執行等程序後，仍未能自我克制以戒除毒癮，其施用
    毒品足以戕害自身健康，並生對於社會安全與公共秩序之潛在危害，惟其犯罪後
    已能坦承犯行，態度尚屬良好，及其本件施用毒品之期間長短、次數、犯罪之動
    機與目的等一切情狀，予以分別量處如主文所示之刑，並定其應執行刑，以示懲
    儆。
三、扣案之海洛因一袋（驗餘淨重○‧三一公克，包裝重○‧四三公克），為查獲之
    第一級毒品，應依毒品危害防制條例第十八條第一項前段之規定，沒收銷燬之。
    另注射針筒一支，為被告甲○○所有供其施用第一級毒品海洛因所用之物，業據
    其供承在卷，應依刑法第三十八條第一項第二款之規定沒收，併此敘明。
據上論斷，應依刑事訴訟法第二百七十三條之一第一項、第二百九十九條第一項前段
，毒品危害防制條例第十條第一項、第二項、第十八條第一項前段，刑法第十一條、
第五十六條、第四十七條、第三十八條第一項第二款、第五十一條第五款，判決如主
文。
本案經檢察官乙○○到庭執行職務。
中      華      民      國    九十三    年      七      月     三十    日
                          臺灣臺中地方法院刑事第六庭
                              法  官  鄧  敏  雄
右正本證明與原本無異。
如不服本判決，應於判決送達後十日內向本院提出上訴狀，上訴於臺灣高等法院臺中
分院( 須附繕本 )。
                              書記官
中      華      民      國    九十三    年      八      月     三      日
附錄本案論罪科刑法條全文：
毒品危害防制條例第十條
施用第一級毒品者，處六月以上五年以下有期徒刑。
施用第二級毒品者，處三年以下有期徒刑。
